```{r load_packages, echo = FALSE}

# install.packages("tidyr")
# install.packages("dplyr")
# install.packages("XML")
# install.packages("httr")
# install.packages("rvest")

# load libraries
library(tidyr)
library(dplyr)
library(XML)
library(httr)
library(rvest)
library(knitr)
```
---
title: "Laboratorio 2"
author: "Grupo 5"
date: "`r Sys.Date()`"
output: html_document
---

```{r setup, include=FALSE}
knitr::opts_chunk$set(echo = TRUE)
```

## Pregunta 1.1

Descargar la página web <https://www.mediawiki.org/wiki/MediaWiki> y almacenarla en un formato de R apto para ser tratado.

```{r parsedHtml}
url_base <- "https://www.mediawiki.org/wiki/MediaWiki"

# version librerias httr y XML
html <- GET(url_base)
content <- content(html, as = "text")
parsedHtml <- htmlParse(content, asText = TRUE)

# version usando la libreria rvest:
content_rvest <- read_html(url_base)
```

## Pregunta 1.2

Analizar el contenido de la web, buscando el título de la página (que en HTML se etiqueta como “title”).

```{r title, echo = FALSE}
# version librerias httr y XML
xpath_titulo <- "//title"
title <- xpathSApply(parsedHtml, xpath_titulo, xmlValue)
print(title)

# version rvest
titulo <- content_rvest %>% html_element(xpath = xpath_titulo) %>% html_text2()
```

## Pregunta 1.3

Analizar el contenido de la web, buscando todos los enlaces (que en HTML se etiquetan como “a”), buscando el texto del enlace, así como la URL.

```{r df, echo = FALSE}
# links_url <- xpathSApply(parsedHtml, "//a", xmlGetAttr, 'href')
# links_text <- xpathSApply(parsedHtml, "//a", xmlValue)
# 
# links_url[links_url == " "] <- "NA_character_"
# links_url[links_url == ""] <- "NA_character_"
# any(is.na(links_url))
# 
# ll = unlist(links_url)

# table_enlace_texto <- data.frame(Enlace = links_url, Texto = links_text)
#1+2
# print(table_enlace_texto)

# version librerias rvest
enlaces <- content_rvest %>% html_elements(xpath = "//a")

url_enlaces <- enlaces %>% html_attr("href")
texto_enlaces <- enlaces %>% html_text2()

df <- data.frame(
  enlaces = url_enlaces,
  texto = texto_enlaces,
  stringsAsFactors = F
)
kable(df, format = "html")
```

## Pregunta 1.4

Generar una tabla con cada enlace encontrado, indicando el texto que acompaña el enlace, y el número de veces que aparece un enlace con ese mismo objetivo.

```{r tabla_suma_repeticiones, echo = FALSE}
links_text <- xpathSApply(parsedHtml, "//a", xmlValue)
#table_links <- data.frame(Enlace = links_text_table)
contar_links <- table(links_text)

tabla_suma_repeticiones <- data.frame(Registros = names(contar_links), Suma_Repeticiones = as.vector(contar_links))

kable(tabla_suma_repeticiones, format = "html")
```


## Pregunta 1.5

Para cada enlace, seguirlo e indicar si está activo (podemos usar el código de status HTTP al hacer una petición a esa URL)



## Including Plots

You can also embed plots, for example:

```{r pressure, echo=FALSE, cache=TRUE}
plot(pressure)
```

Note that the `echo = FALSE` parameter was added to the code chunk to prevent printing of the R code that generated the plot.
